bg-BG: Включени елементи от комплекта за фондю: Горелка; Тенджера за фондю; Вилици; Контейнер за гориво; Капак; Капак за фондю; Предпазител от пръски; Стойка; Тава; Друго
de: Inbegriffene Teile des Fondue-Sets: Brenner; Fonduetopf; Gabeln; Brennpastenbehälter; Deckel; Deckel; Spritzschutz; Ständer; Tablett; Sonstiges
ru: Комплектация набора для фондю: Горелка; Фондюшница; Вилки; Контейнер для топлива; Крышка; Гаситель; Защита от брызг; Подставка; Поднос; Другое
ro-RO: Piese pentru setul de fondue incluse: Arzător; Oală de fondue; Furculițe; Recipient de combustibil; Capac; Mucarniță; Protecție împotriva stropirii; Suport; Tavă; Altele
hu: Fondue szett tartozékai: Égő; Fondüedény; Villák; Üzemanyagtartály; Fedő; Koppantó; Fröccsenésvédő; Állvány; Tálca; Egyéb
el: Περιλαμβανόμενα τεμάχια σετ φοντύ: Καυστήρας; Σκεύος φοντύ; Πιρούνια; Δοχείο καυσίμου; Καπάκι; Σβηστήρι; Προστατευτικό πιτσιλίσματος; Βάση; Δίσκος; Άλλο
it: Pezzi del set per fonduta inclusi: Bruciatore; Pentola per fonduta; Forchette; Contenitore del carburante; Coperchio; Spegnitoio; Protezione antispruzzo; Supporto; Vassoio; Altro
hr-HR: Uključeni komadi seta za fondue: Plamenik; Lonac za fondue; Vilice; Spremnik goriva; Poklopac; Dodatak za gašenje; Zaštita od prskanja; Stalak; Pladanj; Ostalo
th: อุปกรณ์สำหรับชุดฟองดูที่รวมอยู่ในชุดนี้: หัวเผา; หม้อฟองดูว์; ส้อม; ภาชนะใส่เชื้อเพลิง; ฝาปิด; ที่ดับไฟ; ฝาครอบกันกระเด็น; แท่นวาง; ถาดวางของ; อื่นๆ
nb: Inkluderte deler i fonduesett: Brenner; Fonduegryte; Gafler; Drivstoffbeholder; Lokk; Snuffør; Sprutbeskyttelse; Stativ; Brett; Annet
tr: Dahil olan fondü seti parçaları: Brülör; Fondü tenceresi; Çatallar; Yakıt kabı; Kapak; Söndürücü; Sıçrama önleyici; Tabanlık; Tepsi; Diğer
zh-TW: Fondue 套裝包含組件: 火爐; 瑞士火鍋; 叉子; 燃料容器; 蓋子; 熄燈器; 防濺罩; 立架; 托盤; 其他
lt-LT: Fondiū rinkinio sudedamosios dalys: Degiklis; Fondiu puodas; Šakutės; Kuro konteineris; Dangtis; Gesintuvas; Apsauga nuo taškymosi; Stovas; Padėklas; Kita
fi: Fondue-setin sisältämät osat: Poltin; Fondue-pata; Haarukat; Polttoainesäiliö; Kansi; Sammutin; Roiskesuoja; Teline; Tarjotin; Muu
pt-BR: Conjunto de fondue com todos os acessórios incluídos: Queimador; Panela de fondue; Garfos; Recipiente de combustível; Tampa; Abafador; Proteção contra respingos; Suporte; Bandeja; Outro
ko: 퐁듀 세트 포함 구성품: 버너; 퐁듀 냄비; 포크; 연료통; 뚜껑; 스너퍼; 튀김 방지 가드; 스탠드; 트레이; 기타
fr: Éléments inclus dans le service à fondue: Brûleur; Caquelon; Fourchettes; Récipient à combustible; Couvercle; Éteignoir; Pare-éclaboussures; Support; Plateau; Autre
en: Fondue set pieces included: Burner; Fondue pot; Forks; Fuel container; Lid; Snuffer; Splatter guard; Stand; Tray; Other
sv: Delar till fondue-set som ingår: Brännare; Fonduegryta; Gafflar; Bränsleladdning; Lock; Snuffare; Stänkskydd; Stativ; Bricka; Övrigt
ja: フォンデュセットの付属アイテム: バーナー; フォンデュポット; フォーク; 燃料容器; ふた; スニッファー; スプラッターガード; スタンド; トレイ; その他
pt-PT: Acessórios do conjunto de fondue incluídos: Queimador; Panela de fondue; Garfos; Recipiente de combustível; Tampa; Abafador; Proteção contra salpicos; Suporte; Bandeja; Outro
cs: Zahrnuté součásti sady na fondue: Hořák; Nádoba na fondue; Vidličky; Nádoba na palivo; Víko; Zhášedlo; Ochranné síto proti prskání; Stojan; Podnos; Jiné
pl: Elementy do fondue w zestawie: Palnik; Garnek do fondue; Widelce; Pojemnik na paliwo; Pokrywa; Gasidło; Osłona przeciwbryzgowa; Stojak; Tacka; Pozostałe
da: Dele til fonduesæt medfølger: Brænder; Fonduegryde; Gafler; Brændstofbeholder; Låg; Lysesaks; Stænkbeskyttelse; Stativ; Bakke; Andet
es: Piezas incluidas en el juego de fondue: Quemador; Olla para fondue; Tenedores; Depósito para combustible; Tapa; Extinguidor; Protector contra salpicaduras; Soporte; Bandeja; Otros
sk-SK: Súčasťou je sada na fondue: Horák; Hrniec na fondue; Vidličky; Nádoba na palivo; Veko; Zhášadlo; Ochrana proti prskaniu; Stojan; Podnos; Iné
sl-SI: Priloženi deli kompleta za fondue: Gorilnik; Lonček za fondue; Vilice; Posoda za gorivo; Pokrov; Snuffer; Zaščita pred brizganjem; Stojalo; Pladenj; Druga
nl: Inbegrepen fonduesetonderdelen: Brander; Fonduepan; Vorken; Brandstofcontainer; Deksel; Snuffer; Spatbescherming; Standaard; Schaaltje; Overig
zh-CN: 包含的火锅套装组件: 燃烧器; 火锅; 叉子; 燃料容器; 锅盖; 灭火盖; 防溅罩; 支架; 托盘; 其他
vi: Các thành phần trong bộ lẩu Fondue: Đầu đốt; Nồi lẩu fondue; Dĩa; Bình chứa nhiên liệu; Nắp; Dụng cụ dập lửa; Tấm chắn bắn tóe; Giá đỡ; Khay; Khác